ANGELO LUGO

Full Stack Developer | Software Architect

962 224 044

angelo 31lugo@hotmail.com





Ingeniero de Sistemas con +4 años de experiencia en desarrollado de software. Me apasiona la tecnología, inicié como Freelance para proyectos Web en Java, continué como Programador Java Junior en DIRESA, Programador GeneXus Java y C++ en una Consultora de Software, he desarrollado soluciones contables para bancos en Colombia, además he desarrollado soluciones web de facturación electrónica para empresas privadas y para la plataforma web de SUNAT. Tengo sólidos conocimientos en Node.js, Java, Golang, Vue.js, ReactJs, Angular, TypeScript, SaaS, Cloud. Actualmente, soy Arquitecto de Software en Interseguro, donde continúo ampliando mis habilidades técnicas y de gestión.

WORK EXPERIENCES

Arquitecto de Software

Interseguro S.A | Apr 2023 - Present

Responsable del diseño y desarrollo de aplicaciones, empleando diversas tecnologías, como Node.js, Golang y Java, así como frameworks frontend como Vue (Nuxt3), React (NextJs) y Angular. Uso metodologías como Integración Continua, TDD y Desarrollo Ágil. En el backend, sigo una arquitectura de microservicios, incluyendo microservicios orquestadores. Para el frontend, adopto arquitecturas hexagonales y de servicios, además de diseñar y crear microfrontends en Vue 3 con la biblioteca single-spa-vue para integraciones en aplicaciones de una sola página (SPA). Entre mis responsabilidades se encuentra la creación de arquetipos y directrices, abarcando desde la definición de diagramas de arquitectura hasta la elaboración de estándares de desarrollo y buenas prácticas. Defino estructuras de directorios, gestiono integraciones con bases de datos (MongoDB, PostgreSQL, Oracle) y uso ORMs e integraciones REST API. Implemento registro de eventos personalizados (loggers) y reportes de salud (liveness, readiness), implementación Google Auth con Identity Platform en el front, generación de imágenes Docker, integración continua con GitLab Pipelines, despliegue en entornos como Cloud Run y Kubernetes, y documentación con Swagger.

- Front: Angular Material, Vuejs, React. Astro, SPA
- Test: JUnit, Cypress, Testify, Jest, Vitest.
- Back: Java8, NodeJs, Golang. BD: MongoDB, PostgreSQL, Oracle, etc. Cloud: GCP.
- Otros: Docker, Kubernetes, Postman, GitLab.Jira

Programador Sr Java

TCI S.A | Jan 2022 - Mar 2023

Responsable del análisis y desarrollo de funcionalidades para las aplicaciones web de facturación electrónica y OSE, Suite Movil (Arquitectura de Microservicios, Spring Cloud, config-server, security-server JWT, MongoDB, Angular, Vue, React, BitBucket pipelines) y SuiteOnline (Monolito, Spring Boot, BackOffice, FrontOffice, GWT, Angular, MariaDB, JBoss, Apache, Maven), ambas aplicaciones de control de Guías de Remisión, de Facturación Electrónica en los sistemas de gestión ePortal y eGestor, transmisión de Comprobantes con manejo de Colas con RabbitMQ (encolamiento y procesamiento de guías y comprobantes). Entre los modulos que posee cada aplicación incluyen: Gestión de Usuarios, Dispositivos, Empresas, Guías, Comprobantes, Inventarios, , Tipo de cambio, Reportes, etc.

- Front: Angular Material, Vuejs, Gwt., React
- Test: Jira, Postman, Git, Junit Test, BitBucket.
- Back: Java8. Nodejs BD: MongoDB, MySQL, MariaDB. Cloud: GCP
- Otros: Firebase, RabbitMQ, Docker, Kubernetes, JWT

SKILLS

Technical

JS/Angular/VueJs/React

Java/C#/C++/Nodejs/Golang

GoogleCloudPlatform/Azure

MongoDB/MySQL/DB2/SQLS

Postman/SoapUI

SonarQube/Testing

Maven/Graddle

Spring Framework, S. Data, S. Security, S.Cloud

Firebase9, Identity Platform

Professional

Comunicación efectiva Resolución de problemas Trabajo en Equipo Team Lead

Analista Programador Sr

Canvia | Agos 2022 - Feb 2023

Desarrollo de mejoras y nuevas funciones para la plataforma web SUNAT y otras empresas privadas bajo la práctica de Integración Continua, participé en el equipo de desarrollo de Microservicios, para el desarrollo de la funcionalidad de Registros de Diligencia Inicial y Diligencia de Tránsito para Declaraciones de Transito Aduanero Internacional SUNAT y consultas de comprobantes SUNAT.

- Back: Java8-11. Nodejs BD: MongoDB, Aqua Data Studio 16, WebLogic12.
- Cloud: GCP
- Otros: GitLab, Bamboo, Postman, Docker, JWT

Programador Semi Sr

Hiper SA | Jan 2022 - Jul 2022

Desarrollo y mantenimiento de procesos y transacciones para bancos y servicios electrónicos en Colombia (TPAGA, DAVIVIENDA, DAVIPLATA), Depuración de vulnerabilidades, modificación de fuentes, mantenimiento y ejecución de disparadores, manejo de repositorios, mantenimiento retiro consultas OTP y Pruebas unitarias.

- Back: Java8-11. BD: MongoDB, SQLServer, Oracle.
- Cloud: Azure
- Test: SonarQube, Sonarlint, Postman, SoapUI, Jira

Programador Genexus Jr

PROEMSA SAC | Sep 2020 - Dec 2021

Desarrollo de aplicaciones web a medida, sistemas como: Selección de personal, Gestión de personal, PDT Sunat, Provisiones, Cuentas corrientes, Calculo de vacaciones, descuentos planilla, Asistencia marcaciones personal, Papeletas, mantenimiento de Reportes boletas, pagos para empresas como (INDUSFER, INCALPACA, LALENNA, SAN GABAN, etc).

• Herramientas: Java 8,11, Genexus X,15, MySQL, WinSCP, Tomcat, DB2, PostgreSQL.

Programador Java Jr

DIRESA Lima | Dec 2019 - Mar 2020

Diseño web de la página web DIRESA, mantenimiento y desarrollo de Reportes documentación de Serums y mantenimiento del Portal de Transparencia.

• Herramientas: Angular 6, Bootstrap, MySQL, Eclipse, Java 8, Oracle WLS12.

COURSE - CERTIFICATES

Programador Java

Universidad Nacional de Ingeniería



Especialización Java Web Developer

Galaxy Training



SAP Integral, SAP HANNA, SAP ERP

Pontificia Universidad Católica del Perú



Spring Boot 2, NodeJs



EDUCATION

Ingeniería de Sistemas

Universidad Nacional José Faustino Sánchez Carrión (2015 – 2020)

LANGUAGES

English (Intermediate)

INTERESTS

Crear proyectos y compartirlos en

GitHub.

Investigar nuevas

tecnologías de

Desarrollo.

Ver Series y

Películas.